---
title: "Indicadores longitudinales"
author: "Equipo CEPAL-COES"
date: "25-03-2022"
output:
  html_document:
    number_sections: true
    toc: true
    toc_float: true
---

# Indicadores longitudinales

Este documento genera los distintos indicadores que serán utilizados para observar aquellas variables de interés para el estudio de la estratificación, desigualdad y pacto social en el Chile actual.

```{r setup, include=FALSE}
knitr::opts_chunk$set(echo = TRUE, warning=F, message=F)
```

```{r include=FALSE}
# Cargar paquetes
pacman::p_load(dplyr, panelr, survey, ggplot2, summarytools, shadowtext)
```

```{r include=FALSE}
# Cargar base elsoc longitudinal (2016-2019) creada en "preparacion"
load("data.RData")
```

## Confianza institucional
```{r}

data <- data %>%
  rowwise() %>%
  mutate(conf_institucional_w03 =
           mean(c(c05_01_w03, c05_08_w03, c05_02_w03), na.rm = T))
data <- data %>%
  rowwise() %>%
  mutate(conf_institucional_w04 =
           mean(c(c05_01_w04, c05_08_w04, c05_02_w04), na.rm = T))
data <- data %>%
  rowwise() %>%
  mutate(conf_institucional_w05 =
           mean(c(c05_01_w05, c05_08_w05, c05_02_w05), na.rm = T))

data %>% select( conf_institucional_w03, conf_institucional_w04, conf_institucional_w05)  %>%  dfSummary(, graph.col = FALSE)
```

## Percepción de la Desigualdad

```{r}
data %>% select (per_desigualdad_w03, per_desigualdad_w04, per_desigualdad_w05)  %>% sjlabelled::as_label(.)  %>%  dfSummary(, graph.col = FALSE)
```

## Percepción de la movilidad social

```{r}
data %>% select (movilidad_social_wo3, movilidad_social_wo4, movilidad_social_wo5)  %>% sjlabelled::as_label(.)  %>%  dfSummary(, graph.col = FALSE)
```

## Expectativas de Movilidad Social

```{r}
data$exp_mov_w03 <- data$d01_03_w03-data$d01_01_w03
data$exp_mov_w04 <- data$d01_03_w04-data$d01_01_w04
data$exp_mov_w05 <- data$d01_03_w05-data$d01_01_w05

data$exp_mov_fac_w03[data$exp_mov_w03<0]<- "Expectativas negativas"
data$exp_mov_fac_w04[data$exp_mov_w04<0]<- "Expectativas negativas"
data$exp_mov_fac_w05[data$exp_mov_w05<0]<- "Expectativas negativas"

data$exp_mov_fac_w03[data$exp_mov_w03==0]<- "Neutro"
data$exp_mov_fac_w04[data$exp_mov_w04==0]<- "Neutro"
data$exp_mov_fac_w05[data$exp_mov_w05==0]<- "Neutro"

data$exp_mov_fac_w03[data$exp_mov_w03>0]<- "Expectativas positivas"
data$exp_mov_fac_w04[data$exp_mov_w04>0]<- "Expectativas positivas"
data$exp_mov_fac_w05[data$exp_mov_w05>0]<- "Expectativas positivas"

data %>% select( exp_mov_fac_w03, exp_mov_fac_w04, exp_mov_fac_w05)  %>%  dfSummary(, graph.col = FALSE)

```

# Reescalar variables

Al crear promedios simples entre las distintas variables aumenta la cantidad de valores de respuesta. Por lo tanto, las variables son reescaladas a sus valores originales, siendo aproximadas a su valor entero más cercano:

* [1, 1.5[ = 1

* [1.5, 2.5[ = 2

* [2.5, 3.5[ = 3

* [3.5, 4.5[ = 4

* [4.5, 5] = 5


## Confianza institucional

```{r}
data$conf_institucional_w03 <- ifelse((data$conf_institucional_w03<1.5), 1,
                              ifelse((data$conf_institucional_w03<2.5), 2,
                                     ifelse((data$conf_institucional_w03<3.5), 3,
                                            ifelse((data$conf_institucional_w03<4.5), 4,
                                                   ifelse((data$conf_institucional_w03<=5), 5, NA)))))
data$conf_institucional_w04 <- ifelse((data$conf_institucional_w04<1.5), 1,
                              ifelse((data$conf_institucional_w04<2.5), 2,
                                     ifelse((data$conf_institucional_w04<3.5), 3,
                                            ifelse((data$conf_institucional_w04<4.5), 4,
                                                   ifelse((data$conf_institucional_w04<=5), 5, NA)))))
data$conf_institucional_w05 <- ifelse((data$conf_institucional_w05<1.5), 1,
                              ifelse((data$conf_institucional_w05<2.5), 2,
                                     ifelse((data$conf_institucional_w05<3.5), 3,
                                            ifelse((data$conf_institucional_w05<4.5), 4,
                                                   ifelse((data$conf_institucional_w05<=5), 5, NA)))))

data$conf_institucional_w03 <- car::recode(data$conf_institucional_w03, "c(1,2)=1; 3=2; c(4,5)=3")
data$conf_institucional_w04 <- car::recode(data$conf_institucional_w04, "c(1,2)=1; 3=2; c(4,5)=3")
data$conf_institucional_w05 <- car::recode(data$conf_institucional_w05, "c(1,2)=1; 3=2; c(4,5)=3")
                                     
data$conf_institucional_w03<- factor(data$conf_institucional_w03, levels = c(1, 2, 3), labels = c("Nada o Poca", "Algo", "Bastante o Mucha"))   
data$conf_institucional_w04<- factor(data$conf_institucional_w04, levels = c(1, 2, 3), labels = c("Nada o Poca", "Algo", "Bastante o Mucha"))   
data$conf_institucional_w05<- factor(data$conf_institucional_w05, levels = c(1, 2, 3), labels = c("Nada o Poca", "Algo", "Bastante o Mucha")) 

data %>% select( conf_institucional_w03, conf_institucional_w04, conf_institucional_w05)  %>% sjlabelled::as_label(.)  %>%  dfSummary(, graph.col = FALSE)
```


# Visualización de datos

```{r}

elsoc_long <- long_panel(data = data, #base de datos formato wide
                         prefix = "_w0", #caracteres antes de la etiqueta de cada ola
                         begin = 3, #etiqueta de la primera ola
                         end = 5, #etiqueta de la última ola
                         label_location = "end", #indica donde se localiza la etiqueta asociada a la ola 
                         id = "idencuesta", #indica identificador individual
                         wave = "ola") #nombre que tomará la variable que indica periodo. 
```

```{r}
#Recode variable "ola" correspondiente a la ola de medición.
elsoc_long$ola <- factor(elsoc_long$ola,labels = c('2018', '2019', '2020'))
elsoc_long$ola <- sjlabelled::set_label(elsoc_long$ola, label = c("Ola de Medición"))
                  #etiquetamos variable
```

```{r diseno, echo=TRUE}
elsoc_diseno <- svydesign(ids = ~segmento, #muestreo por conglomerado a nivel de manzanas (segmento)
                          strata = ~estrato, #muestreo estratificado a nivel ciudad (estato)
                          weights = ~ponderador02, #ponderador de corte transversal
                          nest = TRUE,
                          data = elsoc_long)
```

## Confianza institucional
```{r}
#Paso 1
datos.conf.institucional <- data.frame((svytable(~conf_institucional + ola + idencuesta, elsoc_diseno, round = F))) %>% dplyr::filter(Freq>0)  %>% group_by(ola) %>% mutate(porcentaje=Freq/sum(Freq)) %>% na.omit()
#Paso 2
etiquetas.conf.institucional <- data.frame((svytable(~conf_institucional + ola, elsoc_diseno, round = F))) %>% group_by(ola) %>% mutate(porcentaje=Freq/sum(Freq)) %>% na.omit() %>% 
  mutate(idencuesta = 1)
```

```{r}
alluvial_conf.institucional <- ggplot(datos.conf.institucional, aes(x = ola, fill = conf_institucional, stratum = conf_institucional,
                             alluvium = idencuesta, y = porcentaje))+
    ggalluvial::geom_flow(alpha = .66) + 
    ggalluvial::geom_stratum(linetype = 0) +
    scale_y_continuous(labels = scales::percent) + 
    ylab(label = NULL) +
    xlab(label = NULL) + 
    theme(legend.position = 'top',
          legend.title = element_blank(),
          plot.caption = element_text(hjust = 0)) +
    scale_fill_viridis_d(begin = 0, end = .95, direction = -1, option = 'viridis') +
    geom_shadowtext(data = etiquetas.conf.institucional, 
              aes(label = ifelse(porcentaje > 0.03 , scales::percent(porcentaje, accuracy = .1),"")),
              position = position_stack(vjust = .5),
              show.legend = FALSE,
              size = 4,
              color = rep('white'),
              bg.colour='grey30')
alluvial_conf.institucional

```

## Percepción de la Desigualdad

```{r}
#Paso 1
datos.per.desigualdad <- data.frame((svytable(~per_desigualdad + ola + idencuesta, elsoc_diseno, round = F))) %>% dplyr::filter(Freq>0)  %>% group_by(ola) %>% mutate(porcentaje=Freq/sum(Freq)) %>% na.omit()
#Paso 2
etiquetas.per.desigualdad <- data.frame((svytable(~per_desigualdad + ola, elsoc_diseno, round = F))) %>% group_by(ola) %>% mutate(porcentaje=Freq/sum(Freq)) %>% na.omit() %>% 
  mutate(idencuesta = 1)
```

```{r}
alluvial_per.desigualdad <- ggplot(datos.per.desigualdad, aes(x = ola, fill = per_desigualdad, stratum = per_desigualdad,
                             alluvium = idencuesta, y = porcentaje))+
    ggalluvial::geom_flow(alpha = .66) + 
    ggalluvial::geom_stratum(linetype = 0) +
    scale_y_continuous(labels = scales::percent) + 
    ylab(label = NULL) +
    xlab(label = NULL) + 
    theme(legend.position = 'top',
          legend.title = element_blank(),
          plot.caption = element_text(hjust = 0)) +
    scale_fill_viridis_d(begin = 0, end = .95, direction = -1, option = 'viridis') +
    geom_shadowtext(data = etiquetas.per.desigualdad , 
              aes(label = ifelse(porcentaje > 0.03 , scales::percent(porcentaje, accuracy = .1),"")),
              position = position_stack(vjust = .5),
              show.legend = FALSE,
              size = 4,
              color = rep('white'),
              bg.colour='grey30')
alluvial_per.desigualdad
```
## Expectativas de Movilidad Social

```{r}
#Paso 1
datos.exp.mov <- data.frame((svytable(~exp_mov_fac + ola + idencuesta, elsoc_diseno, round = F))) %>% dplyr::filter(Freq>0)  %>% group_by(ola) %>% mutate(porcentaje=Freq/sum(Freq)) %>% na.omit()
#Paso 2
etiquetas.exp.mov <- data.frame((svytable(~exp_mov_fac + ola, elsoc_diseno, round = F))) %>% group_by(ola) %>% mutate(porcentaje=Freq/sum(Freq)) %>% na.omit() %>% 
  mutate(idencuesta = 1)
```

```{r}
alluvial_exp.mov <- ggplot(datos.exp.mov, aes(x = ola, fill = exp_mov_fac, stratum = exp_mov_fac,
                             alluvium = idencuesta, y = porcentaje))+
    ggalluvial::geom_flow(alpha = .66) + 
    ggalluvial::geom_stratum(linetype = 0) +
    scale_y_continuous(labels = scales::percent) + 
    ylab(label = NULL) +
    xlab(label = NULL) + 
    theme(legend.position = 'top',
          legend.title = element_blank(),
          plot.caption = element_text(hjust = 0)) +
    scale_fill_viridis_d(begin = 0, end = .95, direction = -1, option = 'viridis') +
    geom_shadowtext(data = etiquetas.exp.mov , 
              aes(label = ifelse(porcentaje > 0.03 , scales::percent(porcentaje, accuracy = .1),"")),
              position = position_stack(vjust = .5),
              show.legend = FALSE,
              size = 4,
              color = rep('white'),
              bg.colour='grey30')
alluvial_exp.mov
```

# Guardar base
```{r}
save(data,file = "data1.RData")
```
