---
title: "Resultados_preliminares"
author: "Equipo CEPAL - COES 2022"
date: "24-03-2022"
output:
  html_document: default
  pdf_document: default
---

```{r setup, include=FALSE}
knitr::opts_chunk$set(echo = TRUE)
source(here::here('Scripts_extra/funciones.R'))
source(here::here('Recodificacion_variables.R'))
library(readxl)
library(dplyr)
library(kableExtra)
Variablesy <- read_excel("Variables.xlsx")
Variablesx <- read_excel("Variables.xlsx", sheet = 2 )
```

# Proyecto COES - CEPAL: Estratificación, desigualdad y pacto social en el Chile actual.


## Sobre el pre- procesamiento.

En el siguiente avance, se presentan los indicadores descriptivos y primeros modelamientos relacionados a estratificación, desigualdad y pacto social para el proyecto COES-CEPAL 2022-1. 

En una primera instancia, se definieron las siguientes variables dependientes para la operacionalización:



```{r, echo=FALSE}
kbl(Variablesy) %>%
  kable_paper(full_width = F) %>%
  column_spec(1, bold = T, border_right = T) %>%
  column_spec(2, width = "30em")
```

De la misma forma, las variables independientes teóricas consideradas son:

```{r, echo=FALSE}
kbl(Variablesx) %>%
  kable_paper(full_width = F) %>%
  column_spec(1, bold = T, border_right = T) %>%
  column_spec(2, width = "30em")
```
Sobre las variables anteriores es necesario mencionar lo siguiente:

1. Percepcion de igualdad de posición: la pregunta p18_13 solo se encuentra disponible a la ola 4 y 5.

2. Participación es organizaciones sociales: no se encuentra disponible para todas las olas, solo ola 1 y 3.

3. Igualdad de oportunidades: no se encuentra disponible para todas las olas, solo ola 1 y 3.

4. Pueblo originario: no se encuentra disponible para las olas 1, 2 y 5.


## Análisis descriptivo de variables.

### Sobre las variables respuesta:

#### Confianza en las instituciones

La variable Confianza en las instituciones, al igual que en versiones pasadas del Informe, se medirá a través de las variables c05_01, c05_02 y c05_08, que corresponden respectivamente a Confianza en el Gobierno, Confianza en los partidos políticos y confianza en el Presidente de la República. 

Dichas variables presentan las siguientes distribuciones:

##### 2018

Confianza en El Gobierno

```{r, echo=FALSE}
resumen.vars("c05_01_w03",elsoc_wide_2018_2021)%>%
  kbl() %>% 
  kable_paper(full_width = F) 
```

```{r, echo=FALSE}
resumen.vars("c05_01_w04",elsoc_wide_2018_2021)%>%
  kbl() %>% 
  kable_paper(full_width = F) 
```

```{r, echo=FALSE}
resumen.vars("c05_01_w05",elsoc_wide_2018_2021)%>%
  kbl() %>% 
  kable_paper(full_width = F) 
```

Confianza en Los Partidos Políticos

```{r, echo=FALSE}
resumen.vars("c05_02_w03",elsoc_wide_2018_2021)%>%
  kbl() %>% 
  kable_paper(full_width = F) 
```

```{r, echo=FALSE}
resumen.vars("c05_02_w04",elsoc_wide_2018_2021)%>%
  kbl() %>% 
  kable_paper(full_width = F) 
```

```{r, echo=FALSE}
resumen.vars("c05_02_w05",elsoc_wide_2018_2021)%>%
  kbl() %>% 
  kable_paper(full_width = F) 
```


Confianza en El/La Presidente/a de la República

```{r, echo=FALSE}
resumen.vars("c05_08_w03",elsoc_wide_2018_2021)%>%
  kbl() %>% 
  kable_paper(full_width = F) 
```

```{r, echo=FALSE}
resumen.vars("c05_08_w04",elsoc_wide_2018_2021)%>%
  kbl() %>% 
  kable_paper(full_width = F) 
```

```{r, echo=FALSE}
resumen.vars("c05_08_w05",elsoc_wide_2018_2021)%>%
  kbl() %>% 
  kable_paper(full_width = F) 
```

```{r, echo=FALSE}
resumen.vars("conf_institucional_w03",elsoc_wide_2018_2021)%>%
  kbl() %>% 
  kable_paper(full_width = F) 
```


#### Confianza en las instituciones


#### Percepción de la Desigualdad

```{r, echo=FALSE}
resumen.vars("c18_11_w03",elsoc_wide_2018_2021)%>%
  kbl() %>% 
  kable_paper(full_width = F) 
```
```{r, echo=FALSE}
resumen.vars("c18_11_w04",elsoc_wide_2018_2021)%>%
  kbl() %>% 
  kable_paper(full_width = F) 
```

```{r, echo=FALSE}
resumen.vars("c18_11_w05",elsoc_wide_2018_2021)%>%
  kbl() %>% 
  kable_paper(full_width = F) 
```

#### Preferencias Distributivas

Las variables relacionadas no fueron medidas en la Ola 5 del estudio ELSOC.

Justicia distributiva en pensiones

```{r, echo=FALSE}
resumen.vars("d02_01_w03",elsoc_wide_2018_2021)%>%
  kbl() %>% 
  kable_paper(full_width = F) 
```

```{r, echo=FALSE}
resumen.vars("d02_01_w04",elsoc_wide_2018_2021)%>%
  kbl() %>% 
  kable_paper(full_width = F) 
```

Justicia distributiva en Educación

```{r, echo=FALSE}
resumen.vars("d02_02_w03",elsoc_wide_2018_2021)%>%
  kbl() %>% 
  kable_paper(full_width = F) 
```


```{r, echo=FALSE}
resumen.vars("d02_02_w04",elsoc_wide_2018_2021)%>%
  kbl() %>% 
  kable_paper(full_width = F) 
```

Justicia distributiva en Salud

```{r, echo=FALSE}
resumen.vars("d02_03_w03",elsoc_wide_2018_2021)%>%
  kbl() %>% 
  kable_paper(full_width = F) 
```

```{r, echo=FALSE}
resumen.vars("d02_03_w04",elsoc_wide_2018_2021)%>%
  kbl() %>% 
  kable_paper(full_width = F) 
```


#### Percepción de Movilidad Social

```{r, echo=FALSE}
resumen.vars("d05_01_w03",elsoc_wide_2018_2021)%>%
  kbl() %>% 
  kable_paper(full_width = F) 
```

```{r, echo=FALSE}
resumen.vars("d05_01_w04",elsoc_wide_2018_2021)%>%
  kbl() %>% 
  kable_paper(full_width = F) 
```

```{r, echo=FALSE}
resumen.vars("d05_01_w05",elsoc_wide_2018_2021)%>%
  kbl() %>% 
  kable_paper(full_width = F) 
```
#### Expectativas de la Movilidad Social

```{r, echo=FALSE}
resumen.vars("d01_01_w03",elsoc_wide_2018_2021)%>%
  kbl() %>% 
  kable_paper(full_width = F) 
```

```{r, echo=FALSE}
resumen.vars("d01_01_w04",elsoc_wide_2018_2021)%>%
  kbl() %>% 
  kable_paper(full_width = F) 
```

```{r, echo=FALSE}
resumen.vars("d01_01_w05",elsoc_wide_2018_2021)%>%
  kbl() %>% 
  kable_paper(full_width = F) 
```



```{r, echo=FALSE}
resumen.vars("d01_03_w03",elsoc_wide_2018_2021)%>%
  kbl() %>% 
  kable_paper(full_width = F) 
```

```{r, echo=FALSE}
resumen.vars("d01_03_w04",elsoc_wide_2018_2021)%>%
  kbl() %>% 
  kable_paper(full_width = F) 
```

```{r, echo=FALSE}
resumen.vars("d01_03_w05",elsoc_wide_2018_2021)%>%
  kbl() %>% 
  kable_paper(full_width = F) 
```

Variables respuesta

#### Sexo 

#### Edad



#### Nivel Educacional

#### Ingresos Mensuales

#### Nivel Educacional del Padre

#### Nivel Educacional de la Madre

#### Participación del Mercado Laboral [Actividad Principal]

#### Indígena

#### Migrante

#### Participación de Organizaciones Sociales

#### Percepción de Igualdad de Posición

#### Percepción de Igualdad de Oportunidades


