---
title: "Resultados_preliminares"
author: "Equipo CEPAL"
date: "24-03-2022"
output:
  html_document: default
  pdf_document: default
---

```{r setup, include=FALSE}
knitr::opts_chunk$set(echo = TRUE)
library(readxl)
library(dplyr)
library(kableExtra)
Variablesy <- read_excel("Variables.xlsx")
Variablesx <- read_excel("Variables.xlsx", sheet = 2 )
```

# Proyecto COES - CEPAL: Estratificación, desigualdad y pacto social en el Chile actual.


## Sobre el pre- procesamiento.

En el siguiente avance, se presentan los indicadores descriptivos y primeros modelamientos relacionados a estratificación, desigualdad y pacto social para el proyecto COES-CEPAL 2022-1. 

En una primera instancia, se definieron las siguientes variables dependientes para la operacionalización:


```{r, echo=FALSE}
kbl(Variablesy) %>%
  kable_paper(full_width = F) %>%
  column_spec(1, bold = T, border_right = T) %>%
  column_spec(2, width = "30em")
```

De la misma forma, las variables independientes teóricas consideradas son:

```{r, echo=FALSE}
kbl(Variablesx) %>%
  kable_paper(full_width = F) %>%
  column_spec(1, bold = T, border_right = T) %>%
  column_spec(2, width = "30em")
```


## Análisis descriptivo de variables.

### Sobre las variables respuesta:

#### Confianza en las instituciones

#### Percepción de la Desigualdad

#### Preferencias Distributivas

#### Expectativas de Movilidad Social

#### Percepción de la Movilidad Social

### Sobre las variables predictoras

#### Sexo

#### Edad

#### Nivel Educacional

#### Ingresos Mensuales

#### Nivel Educacional del Padre

#### Nivel Educacional de la Madre

#### Participación del Mercado Laboral [Actividad Principal]

#### Indígena

#### Migrante

#### Participación de Organizaciones Sociales

#### Percepción de Igualdad de Posición

#### Percepción de Igualdad de Oportunidades


