---
title: "Código preparación Proyecto COES - CEPAL: Estratificación, desigualdad y pacto social en el Chile actual"
author: "Equipo CEPAL-ELSOC"
date: "25-03-2022"
output:
  html_document:
    number_sections: true
    toc: true
    toc_float: true
---
```{r setup, include=FALSE}
knitr::opts_chunk$set(echo = T, warning = F, message = F)
```
El siguiente código produce una base de datos con variables filtradas y preparadas para el análisis (limpieza de missings, reetiquetados, recodificación).

Los datos corresponden a la base de datos longitudinal de ELSOC en 3 momentos relevantes de medición: antes del estallido social (w03=2018), durante el estallido (w4=2019) y en pandemia (w05=2020). 


# Cargar paquetes
```{r}
pacman::p_load(dplyr, car, summarytools, webshot, sjmisc, readxl)
```

# Cargar base elsoc longitudinal (2016-2019)
```{r}
load("ELSOC_Wide_2016_2021_v1.00_R.RData") 

data  <- elsoc_wide_2016_2021 %>%  
  filter(tipo_atricion == 1 | tipo_atricion == 9| tipo_atricion ==17 )### escogemos a aquellas personas que responden en nuestras olas de interés.

data <- data %>% car::recode(., "c(-888,-999)=NA")

```

## Confianza institucional

C05_01: Grado de confianza en el gobierno para las olas de interés (w03, w04 & w05)

```{r}

label(data$c05_01_w03) <- "Confianza en el gobierno (2018)."
label(data$c05_01_w04) <- "Confianza en el gobierno (2019)."
label(data$c05_01_w05) <- "Confianza en el gobierno (2020)."
data %>% select (c05_01_w03, c05_01_w04, c05_01_w05)  %>% sjlabelled::as_label(.)  %>%  dfSummary(, graph.col = FALSE)
```

C05_02: Grado de confianza en los partidos políticos (w03, w04 & w05)

```{r}
label(data$c05_02_w03) <- "Confianza en los partidos politicos (2018)."
label(data$c05_02_w04) <- "Confianza en los partidos politicos (2019)."
label(data$c05_02_w05) <- "Confianza en los partidos politicos (2020)."
data %>% select (c05_02_w03, c05_02_w04, c05_02_w05)  %>% sjlabelled::as_label(.)  %>%  dfSummary(, graph.col = FALSE)
```

C05_08: Grado de confianza en el presidente/a de la república (w03, w04 & w05)

```{r}
label(data$c05_08_w03) <- "Confianza en el presidente/a de la republica (2018)."
label(data$c05_08_w04) <- "Confianza en el presidente/a de la republica (2019)."
label(data$c05_08_w05) <- "Confianza en el presidente/a de la republica (2020)."
data %>% select (c05_08_w03, c05_08_w04, c05_08_w05)  %>% sjlabelled::as_label(.)  %>%  dfSummary(, graph.col = FALSE)
```
## Percepción de la Desigualdad

```{r}
data$per_desigualdad_w03[data$c18_11_w03==1]<- "En desacuerdo"
data$per_desigualdad_w03[data$c18_11_w03==2]<- "En desacuerdo"
data$per_desigualdad_w03[data$c18_11_w03==3]<- "Ni de acuerdo ni en desacuerdo"
data$per_desigualdad_w03[data$c18_11_w03==4]<- "De acuerdo"
data$per_desigualdad_w03[data$c18_11_w03==5]<- "De acuerdo"

data$per_desigualdad_w04[data$c18_11_w04==1]<- "En desacuerdo"
data$per_desigualdad_w04[data$c18_11_w04==2]<- "En desacuerdo"
data$per_desigualdad_w04[data$c18_11_w04==3]<- "Ni de acuerdo ni en desacuerdo"
data$per_desigualdad_w04[data$c18_11_w04==4]<- "De acuerdo"
data$per_desigualdad_w04[data$c18_11_w04==5]<- "De acuerdo"

data$per_desigualdad_w05[data$c18_11_w05==1]<- "En desacuerdo"
data$per_desigualdad_w05[data$c18_11_w05==2]<- "En desacuerdo"
data$per_desigualdad_w05[data$c18_11_w05==3]<- "Ni de acuerdo ni en desacuerdo"
data$per_desigualdad_w05[data$c18_11_w05==4]<- "De acuerdo"
data$per_desigualdad_w05[data$c18_11_w05==5]<- "De acuerdo"

data %>% select (per_desigualdad_w03, per_desigualdad_w04, per_desigualdad_w05)  %>% sjlabelled::as_label(.)  %>%  dfSummary(, graph.col = FALSE)


```

## Percepción de Movilidad Social

```{r}
# Trabajo duro

data$movilidad_social_wo3[data$d05_04_w03==1]<- "Poco importante"
data$movilidad_social_wo3[data$d05_04_w03==2]<- "Poco importante"
data$movilidad_social_wo3[data$d05_04_w03==3]<- "Algo importante"
data$movilidad_social_wo3[data$d05_04_w03==4]<- "Muy importante"
data$movilidad_social_wo3[data$d05_04_w03==5]<- "Muy importante"

data$movilidad_social_wo4[data$d05_04_w04==1]<- "Poco importante"
data$movilidad_social_wo4[data$d05_04_w04==2]<- "Poco importante"
data$movilidad_social_wo4[data$d05_04_w04==3]<- "Algo importante"
data$movilidad_social_wo4[data$d05_04_w04==4]<- "Muy importante"
data$movilidad_social_wo4[data$d05_04_w04==5]<- "Muy importante"

data$movilidad_social_wo5[data$d05_04_w05==1]<- "Poco importante"
data$movilidad_social_wo5[data$d05_04_w05==2]<- "Poco importante"
data$movilidad_social_wo5[data$d05_04_w05==3]<- "Algo importante"
data$movilidad_social_wo5[data$d05_04_w05==4]<- "Muy importante"
data$movilidad_social_wo5[data$d05_04_w05==5]<- "Muy importante"

data %>% select (movilidad_social_wo3, movilidad_social_wo4, movilidad_social_wo5)  %>% sjlabelled::as_label(.)  %>%  dfSummary(, graph.col = FALSE)
```


## Sexo

```{r}
label(data$m0_sexo_w03) <- "Sexo del entrevistado (2018)."
label(data$m0_sexo_w04) <- "Sexo del entrevistado (2019)."
label(data$m0_sexo_w05) <- "Sexo del entrevistado (2020)"
data %>% select (m0_sexo_w03, m0_sexo_w04, m0_sexo_w05)  %>% sjlabelled::as_label(.)  %>%  dfSummary(, graph.col = FALSE)
```

## Edad

```{r}
### OLA 3 ##############

data$m0_edad_w03_fac <- as.character(car::recode(data$m0_edad_w03, recodes = "1:30 = 1; 31:50 = 2; 51:70 = 3; 71:100 = 4"))

data$m0_edad_w03_fac[data$m0_edad_w03_fac==1]="18 a 30 años"
data$m0_edad_w03_fac[data$m0_edad_w03_fac==2]="31 a 50 años"
data$m0_edad_w03_fac[data$m0_edad_w03_fac==3]="51 a 70 años"
data$m0_edad_w03_fac[data$m0_edad_w03_fac==4]="71 o más años"

##### OLA 4 ##########

data$m0_edad_w04_fac <- as.character(car::recode(data$m0_edad_w04, recodes = "1:30 = 1; 31:50 = 2; 51:70 = 3; 71:100 = 4"))


data$m0_edad_w04_fac[data$m0_edad_w04_fac==1]="18 a 30 años"
data$m0_edad_w04_fac[data$m0_edad_w04_fac==2]="31 a 50 años"
data$m0_edad_w04_fac[data$m0_edad_w04_fac==3]="51 a 70 años"
data$m0_edad_w04_fac[data$m0_edad_w04_fac==4]="71 o más años"

####### OLA 5 ######################

data$m0_edad_w05_fac <- as.character(car::recode(data$m0_edad_w05, recodes = "1:30 = 1; 31:50 = 2; 51:70 = 3; 71:100 = 4"))


data$m0_edad_w05_fac[data$m0_edad_w05_fac==1]="18 a 30 años"
data$m0_edad_w05_fac[data$m0_edad_w05_fac==2]="31 a 50 años"
data$m0_edad_w05_fac[data$m0_edad_w05_fac==3]="51 a 70 años"
data$m0_edad_w05_fac[data$m0_edad_w05_fac==4]="71 o más años"

data %>% select (m0_edad_w03_fac, m0_edad_w04_fac, m0_edad_w05_fac)  %>% sjlabelled::as_label(.)  %>%  dfSummary(, graph.col = FALSE)
```

## Educación

```{r}
data$m01_w03_fac[data$m01_w03==1]="Menos que media completa"
data$m01_w03_fac[data$m01_w03==2]="Menos que media completa"
data$m01_w03_fac[data$m01_w03==3]="Menos que media completa"
data$m01_w03_fac[data$m01_w03==4]="Menos que media completa"
data$m01_w03_fac[data$m01_w03==5]="Media completa"
data$m01_w03_fac[data$m01_w03==6]="Educacion tecnica superior"
data$m01_w03_fac[data$m01_w03==7]="Educacion tecnica superior"
data$m01_w03_fac[data$m01_w03==8]="Educacion universitaria y Postgrado"
data$m01_w03_fac[data$m01_w03==9]="Educacion universitaria y Postgrado"
data$m01_w03_fac[data$m01_w03==10]="Educacion universitaria y Postgrado"
data$m01_w03_fac[data$m01_w03==-999]=NA

data$m01_w04_fac[data$m01_w04==1]="Menos que media completa"
data$m01_w04_fac[data$m01_w04==2]="Menos que media completa"
data$m01_w04_fac[data$m01_w04==3]="Menos que media completa"
data$m01_w04_fac[data$m01_w04==4]="Menos que media completa"
data$m01_w04_fac[data$m01_w04==5]="Media completa"
data$m01_w04_fac[data$m01_w04==6]="Educacion tecnica superior"
data$m01_w04_fac[data$m01_w04==7]="Educacion tecnica superior"
data$m01_w04_fac[data$m01_w04==8]="Educacion universitaria y Postgrado"
data$m01_w04_fac[data$m01_w04==9]="Educacion universitaria y Postgrado"
data$m01_w04_fac[data$m01_w04==10]="Educacion universitaria y Postgrado"
data$m01_w04_fac[data$m01_w04==-999]=NA

data$m01_w05_fac[data$m01_w05==1]="Menos que media completa"
data$m01_w05_fac[data$m01_w05==2]="Menos que media completa"
data$m01_w05_fac[data$m01_w05==3]="Menos que media completa"
data$m01_w05_fac[data$m01_w05==4]="Menos que media completa"
data$m01_w05_fac[data$m01_w05==5]="Media completa"
data$m01_w05_fac[data$m01_w05==6]="Educacion tecnica superior"
data$m01_w05_fac[data$m01_w05==7]="Educacion tecnica superior"
data$m01_w05_fac[data$m01_w05==8]="Educacion universitaria y Postgrado"
data$m01_w05_fac[data$m01_w05==9]="Educacion universitaria y Postgrado"
data$m01_w05_fac[data$m01_w05==10]="Educacion universitaria y Postgrado"
data$m01_w05_fac[data$m01_w05==-999]=NA

label(data$m01_w03_fac) <- "Nivel educacional (2018)"
label(data$m01_w04_fac) <- "Nivel educacional (2019)"
label(data$m01_w05_fac) <- "Nivel educacional (2020)"

data %>% select (m01_w03_fac, m01_w04_fac, m01_w05_fac)  %>% sjlabelled::as_label(.)  %>%  dfSummary(, graph.col = FALSE)
```
## Ingresos

```{r}
### ola 3 ##########

data$m13_w03_fac <- as.character(car::recode(data$m13_w03, recodes = "0:249999 = 1; 250000:349999 = 2; 350000:449999 = 3; 450000:699999 = 4; 700000:15000000 = 5"))


data$m13_w03_fac[data$m13_w03_fac==1]="Menos de 250.000"
data$m13_w03_fac[data$m13_w03_fac==2]="Entre 250.000 a 350.000"
data$m13_w03_fac[data$m13_w03_fac==3]="Entre 350.000 a 450.000"
data$m13_w03_fac[data$m13_w03_fac==4]="Entre 450.000 a 700.000"
data$m13_w03_fac[data$m13_w03_fac==5]="Mas de 700.000"
data$m13_w03_fac[data$m13_w03_fac==-999]=NA
data$m13_w03_fac[data$m13_w03_fac==-888]=NA


#### ola 4 #############
data$m13_w04_fac <- as.character(car::recode(data$m13_w04, recodes = "0:249999 = 1; 250000:349999 = 2; 350000:449999 = 3; 450000:699999 = 4; 700000:15000000 = 5"))


data$m13_w04_fac[data$m13_w04_fac==1]="Menos de 250.000"
data$m13_w04_fac[data$m13_w04_fac==2]="Entre 250.000 a 350.000"
data$m13_w04_fac[data$m13_w04_fac==3]="Entre 350.000 a 450.000"
data$m13_w04_fac[data$m13_w04_fac==4]="Entre 450.000 a 700.000"
data$m13_w04_fac[data$m13_w04_fac==5]="Mas de 700.000"
data$m13_w04_fac[data$m13_w04_fac==-999]=NA
data$m13_w04_fac[data$m13_w04_fac==-888]=NA

####### ola 5 ##########

data$m13_w05_fac <- as.character(car::recode(data$m13_w05, recodes = "0:249999 = 1; 250000:349999 = 2; 350000:449999 = 3; 450000:699999 = 4; 700000:15000000 = 5"))


data$m13_w05_fac[data$m13_w05_fac==1]="Menos de 250.000"
data$m13_w05_fac[data$m13_w05_fac==2]="Entre 250.000 a 350.000"
data$m13_w05_fac[data$m13_w05_fac==3]="Entre 350.000 a 450.000"
data$m13_w05_fac[data$m13_w05_fac==4]="Entre 450.000 a 700.000"
data$m13_w05_fac[data$m13_w05_fac==5]="Mas de 700.000"
data$m13_w05_fac[data$m13_w05_fac==-999]=NA
data$m13_w05_fac[data$m13_w05_fac==-888]=NA

data %>% select (m13_w03_fac, m13_w04_fac, m13_w05_fac)  %>% sjlabelled::as_label(.)  %>%  dfSummary(, graph.col = FALSE)

```


## Migrante
```{r}
#### Migrantes ################

### ola 1 ####
data$cuestion_mig_w03_fac[data$cuestion_mig_w03==1]="Migrante"
data$cuestion_mig_w03_fac[data$cuestion_mig_w03==2]="Migrante"
data$cuestion_mig_w03_fac[is.na(data$cuestion_mig_w03)]="No Migrante"

#### ola 3 ########

data$cuestion_mig_w04_fac[data$cuestion_mig_w04==1]="Migrante"
data$cuestion_mig_w04_fac[data$cuestion_mig_w04==2]="Migrante"
data$cuestion_mig_w04_fac[data$cuestion_mig_w04==3]="Migrante"
data$cuestion_mig_w04_fac[is.na(data$cuestion_mig_w04)]="No Migrante"

unique(data$cuestion_mig_w05_fac)


###### ola 5 #########

data$cuestion_mig_w05_fac[data$cuestion_mig_w05==1]="Migrante"
data$cuestion_mig_w05_fac[data$cuestion_mig_w05==2]="Migrante"
data$cuestion_mig_w05_fac[data$cuestion_mig_w05==3]="Migrante"
data$cuestion_mig_w05_fac[is.na(data$cuestion_mig_w05)]="No Migrante"


data %>% select (cuestion_mig_w03_fac, cuestion_mig_w04_fac, cuestion_mig_w05_fac)  %>% sjlabelled::as_label(.)  %>%  dfSummary(, graph.col = FALSE)
```

## Participación en el mercado laboral

```{r}
data$m02_w03_fac[data$m02_w03==1]= "Participa"
data$m02_w03_fac[data$m02_w03==2]= "Participa"
data$m02_w03_fac[data$m02_w03==3]= "Participa"
data$m02_w03_fac[data$m02_w03==4]= "No Participa"
data$m02_w03_fac[data$m02_w03==5]= "No Participa"
data$m02_w03_fac[data$m02_w03==6]= "No Participa"
data$m02_w03_fac[data$m02_w03==7]= "No Participa"
data$m02_w03_fac[data$m02_w03==8]= "No Participa"
data$m02_w03_fac[data$m02_w03==9]= "No Participa"

data$m02_w04_fac[data$m02_w04==1]= "Participa"
data$m02_w04_fac[data$m02_w04==2]= "Participa"
data$m02_w04_fac[data$m02_w04==3]= "Participa"
data$m02_w04_fac[data$m02_w04==4]= "No Participa"
data$m02_w04_fac[data$m02_w04==5]= "No Participa"
data$m02_w04_fac[data$m02_w04==6]= "No Participa"
data$m02_w04_fac[data$m02_w04==7]= "No Participa"
data$m02_w04_fac[data$m02_w04==8]= "No Participa"
data$m02_w04_fac[data$m02_w04==9]= "No Participa"

data$m02_w05_fac[data$m02_w05==1]= "Participa"
data$m02_w05_fac[data$m02_w05==2]= "Participa"
data$m02_w05_fac[data$m02_w05==3]= "Participa"
data$m02_w05_fac[data$m02_w05==4]= "No Participa"
data$m02_w05_fac[data$m02_w05==5]= "No Participa"
data$m02_w05_fac[data$m02_w05==6]= "No Participa"
data$m02_w05_fac[data$m02_w05==7]= "No Participa"
data$m02_w05_fac[data$m02_w05==8]= "No Participa"
data$m02_w05_fac[data$m02_w05==9]= "No Participa"

data %>% select (m02_w03_fac, m02_w04_fac, m02_w05_fac)  %>% sjlabelled::as_label(.)  %>%  dfSummary(, graph.col = FALSE)
```

# Guardar base
```{r}
save(data,file = "data.RData")
```